# 请教陈版，收购建筑资质的问题

提问人：浅水域 ju 时间：2019-12-06 06:30:19
母公司今年收购了一家子公司，这家子公司除了建筑资质没其他东西，想问下支付的对价在合并和母公司该单体如何处理，如果打算由母公司吸收合并子公司并将资质转入母公司，那么合并和母公司单体具体又如何处理，谢谢！

回答人：chenyiwei
1 、母公司单户报表层面正常确认长期股权投资；合并报表层面，因为该被收购方不构成 “业务”，故收购价款扣减该子公司的其他各项资产、负债（如有）公允价值后，在合并报表层面均列报为 “无形资产——特许资质”，在合理确定的受益年限内摊销。
2 、如果后续将该资质转入母公司，相应注销该子公司，则参照《企业会计准则解释第 7 号》第四条规定处理。